臺灣士林地方法院刑事判決　　　　　　　 96年度訴字第313號
公　訴　人　臺灣士林地方法院檢察署檢察官
被　　　告　乙○○
　　　　　　　　　　（另案於臺灣桃園監獄執行中）
指定辯護人　本院公設辯護人　林龍輝
上列被告因毒品危害防制條例案件，經檢察官提起公訴（95年度
偵字第15087 號），本院判決如下：
    主  文
乙○○販賣第二級毒品，處有期徒刑捌年。
扣案之第二級毒品安非他命壹包（驗餘淨重零點玖陸公克）沒收
銷燬之；又扣案之電子磅秤壹個、PANASONIC 行動電話壹具（以
上保管字號為臺灣士林地方法院檢察署九十六年度保管字第九二
號）及前開第二級毒品安非他命外包裝壹只均沒收之；又未扣案
之販賣第二級毒品所得之財物新臺幣仟元沒收之，如全部或一
部不能沒收時，以其財產抵償之。
    事  實
一、乙○○明知安非他命係屬毒品危害防制條例所規定之第二級
    毒品，依法不得販賣之，竟基於意圖營利販賣第二級毒品安
    非他命之犯意，於民國95年10月25日8 時59分34秒，在臺北
    市大同區○○○路153 號「華大旅館」7 樓其所投宿之房間
    內，經甲○○以門號為0000000000號行動電話撥打乙○○所
    有之內含非其所有之門號為0000000000號SIM 卡之PANASONI
    C 行動電話與之聯絡，約定以一公克新臺幣（下同）3000元
    之價格將其以二公克4000元之代價所購入之第二級毒品安非
    他命販售予甲○○，藉此賺取差價牟利，旋於同日10時2 分
    31秒後之某時許，甲○○遂攜帶約定之價款，前往乙○○之
    上開房間內，以3000元之價格向其購得安非他命1 包（毛重
    1.28公克，驗餘淨重0.96公克）後即離去，經警據報自乙○
    ○上開投宿處樓下尾隨甲○○，迄至同日22時50分許，在臺
    北市○○○路與市○○道口，為警盤查而查獲甲○○，並自
    其身上扣得上開安非他命1 包，迨於95年11月（起訴書誤載
    為10月）28日23時許，在臺北市大同區○○○路231 號7樓
    之4 （起訴書誤載為上開投宿處），經警持搜索票前往上址
    執行搜索，為警當場查獲，並扣得乙○○所有供販賣第二級
    毒品安非他命所用之電子磅秤1 個、前開PANASONIC 行動電
    話1 具及非供販賣第二級毒品安非他命所用之研磨機1 臺，
    始悉上情。
二、案經臺北市政府警察局移送臺灣士林地方法院檢察署檢察官
    偵查起訴。
    理  由
一、按被告以外之人於審判外之言詞或書面陳述，除法律有規定
    者外，不得作為證據；又被告以外之人於審判外之陳述，雖
    不符合同法第159 條之1 至第159 條之4 之規定，但經當事
    人於審判程序同意作為證據，法院審酌該言詞陳述或書面陳
    述作成時之情況，認為適當者，亦得為證據；又當事人、代
    理人或辯護人於法院調查證據時，知有第159 條第1 項不得
    為證據之情形，而未於言詞辯論終結前聲明異議者，視為有
    前項之同意，刑事訴訟法第159 條第1 項及第159 條之5 分
    別定有明文。查本判決下列所引用之下列各項證據方法之證
    據能力，當事人於本院準備程序及審判期日中均表示無意見
    而不予爭執，且迄至言詞辯論終結前亦未再聲明異議，本院
    審酌該等言詞陳述及書面陳述作成時之情況，並無不宜作為
    證據之情事，依刑事訴訟法第159 條之5 之規定，自得作為
    證據，合先敘明。
二、訊據被告乙○○固不否認曾於前揭時地接獲證人甲○○所撥
    打之電話及為警查獲持有如事實欄所載之物品等事實，惟矢
    口否認有何公訴意旨所稱之販賣第二級毒品安非他命之犯行
    ，辯稱：上開毒品係由真實年籍不詳之綽號「阿達」之成年
    男子售予證人甲○○云云。經查：
（一）證人甲○○於95年10月25日22時50分許，在臺北市○○○
      路與市○○道口，為警查獲持有第二級毒品安非他命1 包
      （毛重1.28公克，驗餘淨重0.96公克）乙情，業經證人甲
      ○○於本院審理中證述在卷，且經證人即查獲員警洪晨鐘
      於偵查中證述在卷，並有臺北市政府警察局96年1 月17日
      北市鑑毒字第826 號鑑驗通知書一紙在卷可稽；又證人甲
      ○○曾於95年10月25日8 時59分34秒、21時34分21秒、21
      時52分41秒及22時02分31秒以門號為0000000000號行動電
      話撥打被告乙○○所使用之門號為0000000000號行動電話
      ，並為如附件所示之對話內容，業經被告乙○○於本院審
      理中供述在卷，且經證人甲○○於本院審理中證述在卷，
      並有臺灣板橋地方法院檢察署95年10月12日板檢榮物聲監
      （續）字第001333號通訊監察書暨通訊監察譯文附卷可稽
      。
（二）又證人甲○○雖於本院審理中證稱未曾於上開時間前往華
      大旅館，核與被告乙○○於偵審中自承證人甲○○確曾於
      查獲當日至華大旅館乙節顯有出入；況依上開譯文所載對
      話內容觀之，足認證人甲○○確曾騎乘機車前往圓環某處
      七樓與被告乙○○見面，並於到達後聯繫被告乙○○以確
      認其所在樓層，而證人洪晨鐘於偵查中亦結證稱：「因機
      房告知，吸毒者說車子沒油了，我們在樓下持續等待，後
      來看到甲○○從巷子走出來，然後直接進入華大旅社搭乘
      電梯上樓，之後看到他下樓，拿著空寶特瓶，我們當時本
      不認識甲○○其人，但見此場景研判就是他向乙○○購毒
      ，我們即尾隨跟監甲○○，並且看到甲○○上了計程車，
      到民權東路加油站買一瓶汽油，原車繼續往環河南路市○
      ○道口前進，在該處交叉口下車，該處就在堤防外，之後
      看到他去幫汽車加油時，就前往盤查並查獲其持有毒品。
      」等語，觀諸證人甲○○於本院審理中亦證稱：為警查獲
      之際正以瓶裝汽油為其所騎乘之機車加油等語，足見證人
      甲○○於為警查獲前確曾前往被告乙○○位於華大旅館之
      上開投宿處所無訛。
（三）又被告乙○○及證人甲○○於本院審理中雖稱上開對話係
      為詢問第二級毒品安非他命之價格云云，然依上開譯文所
      載內容，證人甲○○僅表示需要安非他命之數量，並無任
      何提及第二級毒品安非他命價格之對話，而被告乙○○於
      本院審理中雖另辯稱當日係其友人「阿達」交付安非他命
      予證人甲○○云云，惟依上開譯文之內容，渠等之對話均
      未敘及綽號「阿達」之人，且未曾提及任何合購毒品之情
      事，是被告乙○○上開所辯，顯不足採信；另由如附件所
      示譯文之對話內容及對話時間可知，證人甲○○係先告知
      被告乙○○所需安非他命數量，復於相隔數小時後與之聯
      絡並會面，觀諸證人甲○○於本院審理中證稱：「（問：
      表示你在問他【即被告乙○○】的時候你還沒有買安非他
      命？）是的」、「（問：你當天騎機車要去何處？）要去
      買安非他命。」等語，足見證人甲○○於為警查獲之際所
      持有之第二級毒品安非他命應係於當日查獲前至被告乙○
      ○上開投宿處所購得無訛。又證人甲○○於本院審理中證
      稱：上開第二級毒品安非他命係於當日為警查獲前以1 公
      克3000元之價格所購得等語，參以被告乙○○於本院審理
      中供稱其係以每2 公克4000元之價格購得第二級毒品安非
      他命等語，足認被告乙○○確有出售上開毒品而從中賺取
      買賣差價牟利之意圖甚明。
    綜上所述，被告乙○○上開所辯，要屬事後卸責之詞，不足
    採信。本件事證明確，被告乙○○之犯行洵堪認定，應予依
    法論科。
三、按甲基安非他命屬毒品危害防制條例第2 條第2 項第2 款所
    規定之第二級毒品，不得非法持有及販賣之。次按，販賣毒
    品罪，係行為人明知其為毒品，意圖販賣營利，而將毒品購
    入或賣出，有一於此，不必二者兼備，其犯罪即屬完成，因
    此，所謂販賣毒品者，並不以販入之後，復行賣出為必要條
    件，只要以營利為目的，將毒品購入或賣出，有一於此，其
    犯罪就已經完成，故不論販入或賣出之行為，皆屬販賣行為
    之一部分（最高法院88年度臺上字第2398號、90年度臺上字
    第1204號及91年度臺上字第1143號判決意旨可資參照）。查
    被告乙○○上開出售第二級毒品安非他命以轉取差價之行為
    ，係犯毒品危害防制條例第4 條第2 項之販賣第二級毒品罪
    。又其販賣第二級毒品安非他命前後持有第二級毒品安非他
    命之低度行為，應為販賣之高度行為所吸收，均不另論罪。
    又毒品危害防制條例第17條規定：「犯同條例第4 條第2項
    之罪，供出毒品來源因而破獲者，得減輕其刑。」，其立法
    意旨本在鼓勵具體供出其上游販毒者，俾資追查該毒梟前手
    及其上游毒品，以杜絕毒品之蔓延與氾濫為目的，倘未因其
    自白進而查獲毒梟前手或其上游毒品者，自無該條規定之適
    用（最高法院92年度臺上字第2897號判決意旨可資參照），
    而被告乙○○於警詢中雖曾供出其毒品之來源，然依卷內現
    存事證，並無其他積極證據足認有何因而破獲上手之情事，
    自無適用上開規定之餘地。爰審酌被告乙○○非法販賣第二
    級毒品安非他命供他人施用以牟利，助長社會不良風氣，戕
    害國民身心健康，且於犯後猶狡詞卸責，然所販售之數量非
    鉅，且所得僅為3000元，及其犯罪之動機、目的、手段、被
    告之品行、智識程度、所得利益及犯罪所生之危害等一切情
    狀，量處如主文第1 項所示之刑。又被告乙○○所為本件之
    販賣第二級毒品犯行，其犯罪時間雖在96年4 月24日以前，
    然所宣告刑已逾有期徒刑一年六月，自無中華民國96年罪犯
    減刑條例適用之餘地，附此敘明。
四、扣案之第二級毒品安非他命1 包（驗餘淨重0.96公克），爰
    依毒品害防制條例第18條第1 項前段之規定諭知沒收銷燬之
    ；又扣案之前開第二級毒品安非他命之外包裝1 只，係用於
    包裹毒品，防其裸露、潮濕，便於攜帶使用，另扣案之電子
    磅秤1 個及PANASONIC 行動電話1 具，分別係供秤重分裝毒
    品及聯絡交易對象之用，均屬販賣第二級毒品安非他命所用
    之物，且為被告乙○○所有，業經其供明在卷，爰依毒品害
    防制條例第19條第1 項之規定宣告沒收之；而未扣案之販賣
    第二級毒品安非他命所得財物3000元，應依毒品危害防制條
    例第19條第一項規定宣告沒收之，如全部或一部不能沒收時
    ，以其財產抵償之。至扣案之門號為0000000000號SIM 卡，
    雖係被告乙○○持以聯絡交易對象所用之物，然依卷附之通
    聯調閱查詢單所載，其登記名義人為杜佑融，是依卷內現存
    證據，尚難認為被告乙○○所有之物，自不得為沒收之諭知
    ；而扣案之研磨機1 臺，雖係被告乙○○所有之物，然該物
    品既非違禁物，且無其他積極證據足認為被告乙○○犯上開
    販賣第二級毒品罪所用或所得之物，爰均不另為沒收之諭知
    。
五、至證人甲○○於本院96年8 月1 日審理中所為之證言，經核
    與證人洪晨鐘於偵查中所為之證言及被告乙○○所為之供述
    內容互有出入，參照如附件所示之譯文內容，是否涉有刑法
    第168 條之偽證罪嫌，宜由檢察官另行依法處理。
據上論斷，應依刑事訴訟法第299 條第1 項，毒品危害防制條例
第4 條第2 項、第18條第1 項前段、第19條第1 項，判決如主文
。
本案經檢察官林在培到庭執行職務。
中　　華　　民　　國　　96　　年　　8 　　月　　24　　日
                  刑事第六庭審判長法  官  李育仁
                                  法  官  許辰舟
                                  法  官  黃雅君
以上正本證明與原本無異。
如不服本判決，應於判決送達後10日內，向本院提出上訴狀。
                                  書記官  彭莉婷
中　　華　　民　　國　　96　　年　　8 　　月　　30　　日
附錄本案論罪科刑法條之依據：
毒品危害防制條例第4條第2項
製造、運輸、販賣第二級毒品者，處無期徒刑或 7 年以上有期徒
刑，得併科新臺幣 7 百萬元以下罰金。
附件：
(一)95年10月25日8 時59分34秒
B（證人甲○○）：喂，阿弟仔，你在哪？
A（被告乙○○）：安哪？
B（證人甲○○）：硬的要拿一個。
A（被告乙○○）：圓環。
B（證人甲○○）：你在圓環喔。
A（被告乙○○）：ㄟ啊
B（證人甲○○）：會清楚的啦
A（被告乙○○）：我知道
B（證人甲○○）：不會為難你，你同樣在圓環喔？
A（被告乙○○）：對啊
B（證人甲○○）：好啦，好
A（被告乙○○）：你同樣要一個嗎
B（證人甲○○）：嗯
A（被告乙○○）：好啦，好
(二)95年10月25日21時34分21秒
B（證人甲○○）：我現在過去喔
A（被告乙○○）：怎樣啦
B（證人甲○○）：喂，我現在過去
A（被告乙○○）：好啦
(三)95年10月25日21時52分41秒
B（證人甲○○）：喂，阿弟仔喔
A（被告乙○○）：怎樣啦
B（證人甲○○）：你娘我騎到半路沒油，不知道沒油沒加，現
                 在在堤防這裡
A（被告乙○○）：你到了再打給我
B（證人甲○○）：好啦，好
(四)95年10月25日22時02分31秒
A（被告乙○○）：喂
B（證人甲○○）：喂，到了，你同樣在九嗎？
A（被告乙○○）：什麼九？
B（證人甲○○）：同樣在九樓嗎？
A（被告乙○○）：不是，在七樓
B（證人甲○○）：七樓，好，幾號？
A（被告乙○○）：
